ACORDAO-COMPLETO-2586920

ACÓRDÃO DE RELAÇÃO

ACÓRDÃO DE RELAÇÃO 3429/2023 ATA 12/2023 - PRIMEIRA CÂMARA

Acórdão 3429/2023-TCU-Primeira Câmara
Vistos e relacionados estes embargos de declaração opostos por Ronaldo Moitinho dos Santos contra o Acórdão 7316/2022-TCU-Primeira Câmara, que conheceu do recurso de reconsideração por ele interposto contra o Acórdão 5314/2021-TCU-Primeira Câmara, para, no mérito, negar-lhe provimento;
Considerando que o embargante não indica a existência de omissão, contradição, obscuridade ou erro material;
Considerando que o embargante se limita a apresentar documento alegadamente novo e requerer a reforma do acórdão embargado;
Considerando que "não cabem embargos de declaração quando não existe omissão, contradição ou obscuridade, mas apenas alegação de questões afetas ao mérito da decisão combatida" (Acórdão 2703/2009-TCU-Primeira Câmara, rel. E. Ministro Augusto Nardes) ;
Considerando que "a omissão a reclamar os embargos de declaração com o objetivo de completar a deliberação deve ser o próprio julgado e não elemento novo colacionado pelo interessado" (Acórdão 4345/2008-TCU-Primeira Câmara, rel. E. Ministro Marcos Vinicios Vilaça) ;
Considerando que não se conhece dos embargos de declaração em que o interessado sequer aponta as omissões, contradições ou obscuridades presentes na deliberação embargada (Acórdão 832/2007-TCU-Segunda Câmara; EDcl no AgRg nos EAg 813.327/PR, 1ª Seção, rel. Min. Castro Meira, DJ 29/10/2007) ;
Considerando que os "Embargos de Declaração não constituem instrumento adequado para a rediscussão da matéria de mérito consubstanciada na decisão recorrida, quando não presentes os vícios de omissão, obscuridade ou contradição, nos termos do art. 1.022 do CPC" (EDcl no REsp 1549458, rel. Min. Herman Benjamin, 2ª Turma, j. 11/4/2022) ;
Os ministros do Tribunal de Contas da União, reunidos em Sessão da 1ª Câmara, quanto ao processo a seguir relacionado, com fundamento no art. 143, inciso IV, alínea "b", do RITCU, ACORDAM, por unanimidade, em não conhecer dos embargos de declaração opostos por Ronaldo Moitinho dos Santos contra o Acórdão 7316/2022-TCU-Primeira Câmara.
1. Processo TC-Processo 007.554/2020-6 (TOMADA DE CONTAS ESPECIAL) 
	1.1. Responsáveis: Murilo Veiga Vieira (XXX.746.355-XX) ; Ronaldo Moitinho dos Santos (XXX.859.545-XX) .
	1.2. Recorrente: Ronaldo Moitinho dos Santos (XXX.859.545-XX) .
	1.3. Órgão/Entidade: Prefeitura Municipal de Iguaí - BA.
	1.4. Relator: Ministro Walton Alencar Rodrigues.
	1.5. Representante do Ministério Público: Procurador Sergio Ricardo Costa Caribé.
	1.6. Relator da deliberação recorrida: Ministro-Substituto Marcos Bemquerer Costa, em substituição do Ministro Walton Alencar Rodrigues
	1.7. Unidade Técnica: Unidade de Auditoria Especializada em Tomada de Contas Especial (AudTCE) .
	1.8. Representação legal: Delza Carolina Almeida Assis (49.664/OAB-BA) e Heraldo Passos Júnior (27830/OAB-BA) , representando Murilo Veiga Vieira; Fabiane Azevedo de Souza (25101/OAB-BA) , representando Ronaldo Moitinho dos Santos. 
	1.9. Determinações/Recomendações/Orientações: não há.

Primeira Câmara

Prefeitura Municipal de Iguaí - BA.

Murilo Veiga Vieira (XXX.746.355-XX); Ronaldo Moitinho dos Santos (XXX.859.545-XX).

WALTON ALENCAR RODRIGUES

Delza Carolina Almeida Assis (49.664/OAB-BA) e Heraldo Passos Júnior (27830/OAB-BA), representando Murilo Veiga Vieira; Fabiane Azevedo de Souza (25101/OAB-BA), representando Ronaldo Moitinho dos Santos.

Procurador Sergio Ricardo Costa Caribé.

TOMADA DE CONTAS ESPECIAL (TCE)

Unidade de Auditoria Especializada em Tomada de Contas Especial (AudTCE).